# 一级市场购买新三板公司股权，股价已不公允，根据新金融工具如何确定其公允价值

提问人：wangjiao0451 时间：2020-01-11 10:32:18
陈版主您好：
求教一个问题，某企业 16 年投资了一家新三板公司（该新三板公司所有股票均无市场交易），在一级市场购入，购入股权后，持有该新三板公司5%的股权，新金融工具准则实施前，企业在可供出售金融资产按公允价值核算，公允价值为当时购入时的买价，由于股权一直处于限售期，无市场交易价格，企业一直按 2016 年购入的股权价格核算其公允价值。
2019 年根据新金融工具准则，企业根据管理层意图，将其指定为以公允价值计量且其变动计入其他综合收益的金融资产核算，属于非交易性权益投资。我们认为该企业依旧用 2016 年购入时点的股权购买价格作为其公允价值不合理，且该新三板公司连年亏损，净资产逐年下降，但该新三板公司投资者购买的股权均处于限售期，无市场交易价格，公允价值无参考。
参照《企业会计准则第 39 号——公允价值计量（ 2014 年修订）》准则，公允价值三个层次，我们认为其属于第三个层次“不可观察输入值”，即“相关资产或负债不存在市场活动或者市场活动很少导致相关可观察输入值无法取得或取得不切实可行”，适用准则 第二十八条 企业在确定不可观察输入值时，应当使用在当前情况下可合理取得的最佳信息，包括所有可合理取得的市场参与者假设。企业可以使用内部数据作为不可观察输入值，但如果有证据表明其他市场参与者将使用不同于企业内部数据的其他数据，或者这些企业内部数据是企业特定数据、其他市场参与者不具备企业相关特征时，企业应当对其内部数据做出相应调整。
根据准则，我理解可以用该新三板公司的账面净资产*持股比例作为新的公允价值金额确认，但该新三板公司的账面净资产实际不同于公允价值，所以认为此种方法也不谨慎，不知道我的理解对不对，想请教陈版主，我的做法是否可行呢？如果不可行，是否有其他处理方案呢？
在此先谢谢陈版主了！

回答人：chenyiwei
如你所述“该新三板公司的账面净资产实际不同于公允价值”，所以按其账面净资产份额计量该项金融资产的公允价值也不合理。建议咨询评估专业人士以确定处理方案。至少应合理反映出其累计亏损和交易不活跃的事实对其估值的影响。